臺灣新竹地方法院民事裁定
111年度竹司調字第13號
聲  請  人  台新國際商業銀行股份有限公司

法定代理人  尚瑞強  


上列聲請人與相對人蒙特梭利文教企業社、黃素芬及關係人何廖
月清等間請求確認僱傭關係存在等事件聲請調解，本院裁定如下
：
    主  文
聲請駁回。
聲請程序費用新臺幣貳仟元由聲請人負擔。
    理  由
一、按依法律關係之性質、當事人之狀況或其他情事可認為不能
    調解或顯無調解必要或調解顯無成立之望者，得逕以裁定駁
    回，民事訴訟法第406條第1項第1款定有明文。又調解成立
    者，依民事訴訟法第416條第1項、第308條第1項規定，與確
    定判決有同一之效力。惟判決為法院對於訴訟事件所為之公
    法的意思表示，調解或和解，為當事人就訴訟上之爭執互相
    讓步而成立之合意，其本質並非相同。故形成判決所生之形
    成力，無由當事人以調解或和解之方式代之（最高法院58年
    台上字第1502號判例意旨參照）。再按，司法事務官應先了
    解調解標的之法律關係及聲請人之訴求，如認為依法律關係
    之性質，該案件無法調解、無調解必要或無調解之可能時，
    得以裁定駁回之，司法院院台廳民一字第1030028321號參照
    。
二、本件聲請意旨略以：關係人何廖月清邀同相對人即債務人黃
    素芬擔任連帶保證人，對聲請人負有債務，經聲請人多次催
    理無果，目前尚欠聲請人本金新台幣(下同)606,231元及其
    利息至聲請日止共計1,814253元未為清償。經聲請人查調發
    現相對人黃素芬任職於相對人蒙特梭利文教企業社，聲請人
    多次向相對人聯繫皆未能連絡，經訪查後發現相對人真實任
    職於蒙特梭利文教企業社，聲請人自有聲請確認渠等間僱傭
    關係之必要，為此請求㈠確認相對人黃素芬與蒙特梭利文教
    企業社間僱傭關係存在；㈡相對人蒙特梭利文教企業社應將
    相對人黃素芬每月得領取之薪獎報酬三分之一於聲請人債權
    範圍內移轉予聲請人，聲請調解等語。
三、查本件聲請人聲請調解標的之法律關係為確認相對人間之僱
    傭關係存在且移轉薪津予聲請人，惟關於聲請人本件聲請，
    仍須合於首揭規定而適合成立調解者，始得為之。然聲請人
    聲請調解標的之法律關係及爭議情形，應屬確認法律關係存
    否之訴，核其性質為確認之訴，並非兩造得以調解方式互相
    讓步而得解決紛爭，依法應由法院以裁判方式始得確認該法
    律關係存否，並應由法院以裁判方式始得創設、變更、消滅
    、形成之法律關係，故應由法院審判後就該法律關係是否確
    實存在以裁判確認之。且上開僱傭之法律關係存在於相對人
    間，聲請人並非該法律關係之權利義務歸屬主體，亦無從就
    該法律關係拋棄權利並與相對人互相讓步而合意成立調解。
    是聲請人前揭聲請核其法律關係須由法院裁判確認、變更、
    消滅、形成，性質上屬確認暨形成之訴，揆諸首揭規定暨說
    明，應認不能調解，爰以裁定駁回本件聲請。
四、如不服本裁定，應於裁定送達後10日內，以書狀向本院司法
    事務官提出異議。　　
中　　華　　民　　國　 111　　年　　1 　　月　　14　　日
                  民事庭  司法事務官　  孔怡璇